【裁判字號】    94,交聲,303
【裁判日期】    950420
【裁判案由】    違反道路交通管理處罰條例聲明異議
【裁判全文】
臺灣新竹地方法院交通事件裁定       94年度交聲字第303號
移送機關即
原處分機關  交通部公路總局新竹區監理所
異  議  人  乙○○
即受處分人
上列異議人因違反道路交通管理處罰條例案件，對於交通部公路
總局新竹區監理所94年11月11日竹監自字第裁50—ＺFC014840號
所為之違反道路交通管理事件裁決處分不服，聲明異議，本院裁
定如下：
    主    文
異議駁回。
    理    由
一、按汽車行駛高速公路，前後兩車間之行車安全距離，在正常
    天候狀況下，小型車車輛速率之每小時公里數值除以二，單
    位為公尺，高速公路交通管制規則第6條第1項定有明文。次
    按汽車行駛於高速公路或設站管制之道路，而不遵管制之規
    定者，處汽車駕駛人新臺幣三千元以上六千元以下罰鍰；汽
    車駕駛人有三十三條之情形者，除依原條款處罰鍰外，並記
    違規點數一點，道路交通管理處罰條例第33條第1項及第63
    條第1項第1款亦分別定有明文。
二、本件原處分機關處分意旨略以：異議人即受處分人於民國94
    年6月26日上午9時49分許，駕駛車牌號碼5N-1189號自用小
    客車，行駛於國道三號南下92.6公里處時，因未與前車保持
    安全距離，乃經原舉發機關國道高速公路警察局第六警察隊
    竹林小隊以其違反前揭道路交通管理處罰條例第33條第1項
    規定之行為而掣單舉發。嗣雖經受處分人申訴，原處分機關
    仍依同法第33條第1項及第63條第1項第1款規定，於同年11
    月11日裁處受處分人新臺幣（下同）3000元，並記違規點數
    乙點。
三、本件聲明異議意旨略以：國道三號之車速最高限制為每小時
    110公里，且慢速車輛不可行駛內側車道，異議人於當日上
    午9時49分許駕駛5N-1189號自用小客車，行駛於內側車道時
    ，行駛於隔壁車道之自小客車（後又改稱小貨車）突然駛入
    內側車道，慢速行駛，在異議人前方，異議人無法保持安全
    距離，以致前後二車距離過近，異議人並未違反規定云云。
四、經查：(一)、本件異議人於94年6月26日上午9時49分許，行經
    國道三號公路南下92.6公里處，時速為89公里，未保持高速
    公路道路交通管制規則第6條第1項所規定之安全距離事實，
    業經內政部警政署國道公路警察局第六警察隊竹林分隊拍照
    存證，有採證照片2紙附卷可稽，而高速公路行車安全距離
    之數值，乃規定於高速公路交通管制規則第6條第1項之最小
    距離，為駕駛人所應注意遵守之客觀數據，由上開照片觀之
    ，異議人之車輛行駛中，與前車距離顯然不足上開規定規定
    之最小距離。(二)、又證人甲○○即國道公路警察局第六警察
    隊竹林分隊小隊長結證稱：「（舉發情形經過？）當日勤務
    是在國道三號公路南下九十二點六公里，執行取締未保持行
    車安全距離照相，當天早上九點四十九分時，我們發現異議
    人所駕駛的車輛與前車未保持安全距離，經過我們照相之後
    ，從他的車速是八十九公里，所以他的應保持安全距離為四
    十四點五公尺，我們從採證相片觀之，異議人保持距離不足
    二十公尺，我們依法逕行舉發。」等語（見本院95年4月17
    日訊問筆錄），異議人於該時地確實未保持安全距離等情，
    堪已認定。(三)、異議人雖辯稱因隔壁車道突然有一部自小客
    車（後又改稱小貨車）駛入，且慢速行駛於內側車道，以致
    於其未能保持安全距離云云，惟查，證人甲○○證稱舉發當
    日並無異議人所述隔壁車道有自小客車變換車道之情形等語
    （見本院95年4月17日訊問筆錄），況由異議人遭舉發違規
    照片觀之，其前方為乙部計程車，並非自用小客車或小貨車
    ，另參酌證人甲○○提出由舉發當日所架設另乙臺攝影機所
    翻拍之照片8張觀之，自同日9時49分14秒至17秒之間，異議
    人前方均為乙部黃色之計程車，並無出現自小客車或小貨車
    ，且該計程車自同日9時49分14秒起即出現在內側車道上，
    而異議人駕駛之車牌號碼5N-1189號自用小客車則於同日9時
    49分15秒起即尾隨在該計程車之後，且迨至同日9時49分17
    秒止，均未與前車即該計程車保持最低之安全距離（依照片
    所示橫向白色虛線每格為10公尺），足徵該計程車縱然係由
    中間車道變換車道切入內側車道，異議人亦有充足時間應變
    拉長與該計程車間之車距以保持最低安全距離，然異議人捨
    此不為，猶未與前車即該計程車保持最低安全距離，自難以
    卸免違規之責。況異議人之前車即該計程車縱有低速行駛之
    情事，亦屬該計程車是否有違規之問題，而與異議人之違規
    與否無涉。再者，異議人先稱前車為一部自小客車，後又改
    稱是小貨車，然實際上應為計程車，亦足徵其前後陳述顯然
    不一，更與事實不符，是異議人就前開辯解，或與事實不符
    ，而不足採信；或縱然屬實，亦不足採為對其有利之認定。
五、綜上所述，異議人確有上揭駕駛該自用小客車，而與前方車
    輛未保持安全距離之違規行為至為明確。據此，原處分機關
    依前揭道路交通管理處罰條例第33條第1項及第63條第1項第
    1 款之規定逕行裁處異議人罰鍰3000元，並計違規點數乙數
    ，核無違誤。異議人之異議為無理由，應予駁回。
六、據上論斷，應依道路交通案件處理辦法第19條，裁定如主文
    。
中    華    民     國     95     年    4    月  20    日
                      臺灣新竹地方法院交通法庭
                            法  官  林惠君
如不服本裁定，應於裁定送達後五日內向本院提出抗告狀。
以上正本證明與原本無異。
                            書記官  黃旭淑
中    華    民     國     95     年    4    月  20    日


司法院資訊處製作；財團法人民間司法改革基金會備份。
